【裁判字號】    98,易,196
【裁判日期】    980218
【裁判案由】    詐欺
【裁判全文】
臺灣臺中地方法院刑事判決          98年度易字第196號
公  訴  人  臺灣臺中地方法院檢察署檢察官
被      告  甲○○原名王仲銘.
                    國民
                      之1
上列被告因詐欺案件，經檢察官提起公訴（97年度偵緝字第1617
號），被告於準備程序中就被訴事實為有罪之陳述，經告以簡式
審判之旨，並聽取意見後，本院合議庭裁定由受命法官依法獨任
進行簡式審判程序判決如下：
    主  文
甲○○（原名王仲銘）  意圖為自己不法之所有，以詐術使人將
本人之物交付，處拘役拾日，如易科罰金，以新臺幣壹仟元折
算壹日。
    事  實
一、甲○○（原名王仲銘）  素行不佳，前曾犯違反妨害兵役治
    罪條例、偽造文書等罪（均未構成累犯），詎仍不知悔改。
    甲○○為萬瀚實業股份有限公司（以下簡稱萬瀚公司）之負
    責人，明知萬瀚公司於民國（下同）96年6、7月間，已陷於
    無清償能力，竟意圖為自己不法所有，於96年7月12日，向
    言瑞企業有限公司（以下簡稱言瑞公司）之職員張宏文佯稱
    ：因業務需要，需租用Konica廠牌210型號之複印機1臺云云
    ，以此方式施用詐術，致言瑞公司陷於錯誤，同意租借上開
    複印機予萬瀚公司，雙方約定租賃期間自96年7月20日起至
    100年7月19日止共4年，安裝地點為臺中縣豐原市○○路51
    號，甲○○則交付發票人為萬瀚公司、發票日為96年8月10
    日、面額為新臺幣（下同）2萬7,875元之支票1紙（下稱上
    開支票），用以支付96年7月至同年10月間之租金，惟言瑞
    公司提示上開支票，未獲兌現，復於96年8月間，派員前往
    查訪，始發現上揭營業處所已關門，複印機亦去向不明，始
    悉受騙。
二、案經言瑞公司訴請臺灣臺中地方法院檢察署檢察官偵查起訴
    。
    理  由
一、按除被告所犯為死刑、無期徒刑、最輕本刑為三年以上有期
    徒刑之罪或高等法院管轄第一審案件者外，於前條第一項程
    序進行中，被告先就被訴事實為有罪之陳述時，審判長得告
    知被告簡式審判程序之旨，並聽取當事人、代理人、辯護人
    及輔佐人之意見後，裁定進行簡式審判程序，刑事訴訟法第
    二百七十三條之一第一項定有明文。本件被告所犯係死刑、
    無期徒刑、最輕本刑為三年以上有期徒刑以外之罪，其於準
    備程序中就被訴事實為有罪之陳述，且經審判長告知被告簡
    式審判程序之旨，並聽取公訴人及被告之意見後，本院合議
    庭認為適宜而裁定由受命法官獨任進行簡式審判程序，合先
    敘明。
二、現行刑事訴訟法為保障被告之反對詰問權，排除具有虛偽危
    險性之傳聞證據，以求實體真實之發現，於該法第一百五十
    九條第一項明定被告以外之人於審判外之言詞或書面陳述，
    除法律有規定者外，不得作為證據。是被告以外之人於審判
    外之陳述，除有同條第二項之除外情形，或符合同法第一百
    五十九條之一至第一百五十九條之五，或其他法律有特別規
    定得為證據之情形者外，自不採為論罪之依據。簡式審判程
    序，貴在審判程序之簡省便捷，檢察官指出之證據方法，只
    要被告及辯護人無異議，即可使用，縱或是被告以外之人在
    審判外之陳述，亦得作為證據，是刑事訴訟法第一百五十九
    條第二項規定；「法院以簡式審判程序，不適用之」；第二
    百七十三條之二規定：「簡式審判程序之證據調查，不受第
    一百五十九條第一項…規定之限制」，是於簡式審判程序，
    有關傳聞證據之證據能力限制規定自無適用之餘地，合先敘
    明。
三、訊據被告甲○○對於上揭事實坦承不諱，核與證人即言瑞公
    司之本件承辦人張宏文證稱：萬瀚公司人員於97年7月間，
    致電表示有豐原分公司成立，需要複印機，所以伊就到豐原
    市○○路51號，與萬瀚公司的「陳先生」洽談，伊表示簽約
    需要公司負責人，陳先生就帶伊去找被告甲○○，伊向被告
    甲○○報告一下後，被告甲○○表示沒有問題，就在合約上
    簽名，伊有收到租金支票1張；伊於97年8月中該支票跳票後
    ，有再去現場看，發現該處已經搬空，也找不到複印機，詢
    問鄰居才發現萬瀚公司人員早於7月底就已經搬空了等語明
    確。此外，並有複印機租賃合約書、萬瀚公司之桃園縣政府
    營利事業登記證、上開支票之影本暨退票理由單等物附卷可
    稽。又被告自承：萬瀚公司是「黃健霖」出資金，伊當負責
    人，伊有參與經營，伊知公司經濟週轉困難，並有退票紀錄
    等語。再參以萬瀚公司於96年7月25日起，即陸續有跳票紀
    錄，迄至96年11月止，退票總金額達322萬4,615元，有法務
    部票據信用資訊連結作業系統1止為憑。而本件發生後，被
    告隨即避不見面，任由其先前或嗣後所簽發交付予告訴人之
    支票退票，避不處理，經臺灣臺中地方法院檢察署檢察官於
    97 年6月5日發布通緝，至97年7月13日到案後，原應理當積
    極與告訴人協調延後清償事宜或權宜之計，惟其於97年8月
    21 日，佯與告訴人達成和解後，又失去聯繫，分文未償，
    益顯其無清償借款之真意，灼然甚明。另審諸被告前於97年
    6月21日、25日間，即以萬瀚公司名義，佯以動產擔保交易
    附條件買賣方式，向和潤企業有限公司購車、向格上租賃契
    約股份有限公司租車，繳納1期後即未支付款項等情，業據
    臺灣桃園地方法院檢察署檢察官以96年度偵字第27722號、
    97年度偵字第293號提起公訴，有起訴書附卷可考。顯見其
    自97 年6月間，即以相同手法取得貨品後，隨即拒不清償，
    置之不理，益徵本件實係訛詐，已非單純民事糾葛。足認被
    告甲○○自白，核與事實相符，堪予採信，事證至臻明確，
    被告甲○○犯行洵堪認定。
四、核被告甲○○所為，係犯刑法第三百三十九條第一項之詐欺
    取財罪。爰審酌被告甲○○犯罪之動機、目的、手段、品行
    不佳，詳如前述，此有台灣台中地方法院檢察署刑案資料查
    註紀錄表一份在卷可按、所生危害及犯罪後坦認罪愆，頗具
    悔意，然犯罪後迄今仍未與告訴人達成民事和解，取得諒解
    等一切情狀，量處如主文所示之刑，並諭知易科罰金之折算
    標準，以資懲儆。
據上論斷，應依刑事訴訟法第二百九十九條第一項前段、第二百
七十三條之一第一項、刑法第三百三十九條第一項、第四十一條
第一項前段、刑法施行法第一條之一第一項、第二項前段，判決
如主文。
中    華    民    國    98    年    2     月    18    日
                        刑事第四庭    法  官  洪俊誠
以上正本證明與原本無異。
如不服本判決，應於判決收受送達後10日內向本院提出上訴狀，
上訴於臺灣高等法院臺中分院（並應敘述具體上訴理由及檢附繕
本）。上訴書狀如未敘述上訴理由，應於上訴期間屆滿後20日內
補提上訴理由書於本院（均須按他造當事人之人數附具繕本）「
切勿逕送上級法院」。
                                      書記官  蕭榮峰
中    華    民    國    98    年    2     月    18    日
附錄論罪科刑實體法條文：
刑法第339條：
意圖為自己或第三人不法之所有，以詐術使人將本人或第三人之
物交付者，處5年以下有期徒刑、拘役或科或併科1千元以下罰金
。
（罰金部份業經刑法施行法第一條之一第二項前段提高30倍為新
台幣3萬元）
以前項方法得財產上不法之利益或使第三人得之者，亦同。
前二項之未遂犯罰之。
刑法施行法第一之一條（95年06月14日修正）：
中華民國九十四年一月七日刑法修正施行後，刑法分則編所定罰
金之貨幣單位為新臺幣。
九十四年一月七日刑法修正時，刑法分則編未修正之條文定有罰
金者，自九十四年一月七日刑法修正施行後，就其所定數額提高
為三十倍。但七十二年六月二十六日至九十四年一月七日新增或
修正之條文，就其所定數額提高為三倍。


司法院資訊處製作；財團法人民間司法改革基金會備份。
